臺灣彰化地方法院刑事判決　　　　　　　94年度易字第1471號
公　訴　人　臺灣彰化地方法院檢察署檢察官
被　　　告　乙○○
上列被告因違反家庭暴力防治法案件，經檢察官聲請簡易判決處
刑（94年度偵字第6804號），本院員林簡易庭認不宜逕以簡易判
決處刑（94年度員簡字第531 號），移由本院改依通常程序審理
，並經本院合議庭裁定由受命法官獨任進行簡式審判程序，茲判
決如下：
    主  文
乙○○違反法院依家庭暴力防治法第十三條所為禁止實施家庭暴
力行為、禁止間接騷擾行為之民事通常保護令裁定，處拘役伍拾
日，如易科罰金，以佰元折算壹日。緩刑貳年，緩刑期內付保
護管束。
    犯罪事實
一、乙○○與甲○○為配偶關係，屬家庭暴力防治法第3 條第1
    款所定之家庭成員關係，乙○○前因故以言語恐嚇、毆打之
    方式施暴於甲○○，甲○○遂向本院聲請保護令，經本院於
    民國93年6 月29日以93年度家護字第208 號民事通常保護令
    裁定：乙○○不得對甲○○實施身體或精神上不法侵害；
    不得直接或間接對甲○○為騷擾行為，有效期間為11個月
    。嗣乙○○於93年7 月9 日收受上揭保護令後，竟基於違反
    民事通常保護令之犯意，於前揭保護令有效期間內，接續於
    94年4 月19日上午10時許、同日中午12時許，以行動電話門
    號0000000000號傳送「客兄找好了嗎，我要出去，小孩子還
    在睡覺」、「1 個母親連孩子都可以不管會是什麼好女人。
    客兄換人了嗎？還是（思念總在分手後）的江欽洲還在用。
    」簡短訊息內容至甲○○之行動電話內，由甲○○分別在彰
    化縣溪湖鎮街上及彰化縣福興工業區附近處收受上揭簡訊，
    對甲○○實施精神上不法之侵害行為及間接騷擾行為，而為
    違反上開法院所為之通常保護令裁定。嗣經甲○○報警處理
    始發現上情。
二、案經甲○○訴由彰化縣警察局溪湖分局報告臺灣彰化地方法
    院檢察署檢察官偵查後，聲請以簡易判決處刑，本院認不宜
    以簡易判決處刑，改依通常程序審理。
    理  由
一、本案被告乙○○所犯係死刑、無期徒刑、最輕本刑為3 年以
    上有期徒刑以外之罪，其於準備程序就前揭被訴事實為有罪
    之陳述，經受命法官告知簡式審判程序之旨，並聽取其與公
    訴人之意見後，本院認無不得或不宜改依簡式審判程序進行
    之處，爰依刑事訴訟法第273 條之1 第1 項、第284 條之1
    ，裁定本案由受命法官獨任進行簡式審判程序，合先敘明。
二、訊據被告對其於上揭時、地違反法院依家庭暴力防治法第13
    條所為禁止實施家庭暴力行為、禁止間接騷擾行為之通常保
    護令裁定之事實，於本院審理時（參見本院94年12月15日審
    判筆錄）坦承不諱，核與告訴人甲○○於警詢、偵訊中陳述
    之情節相符，並有本院93年度家護字第208 號民事通常保護
    令裁定1 份、全戶戶籍資料查詢結果2 紙、簡訊照片3 紙附
    卷可稽，核屬相符，是被告自白核與前揭事證相符，應堪採
    信。本案事證明確，被告犯行洵堪認定。
三、按家庭成員間實施身體或精神上不法侵害之行為，即屬「家
    庭暴力」；又任何打擾、警告、嘲弄或辱罵他人之言語、動
    作或製造使人心生畏怖情境之行為，即屬「騷擾」，家庭暴
    力防治法第2 條第1 項、第3 項分別定有明文。是被告傳送
    「客兄找好了嗎，我要出去，小孩子還在睡覺」、「一個母
    親連孩子都可以不管會是什麼好女人。客兄換人了嗎？還是
    （思念總在分手後）的江欽洲還在用。」簡短訊息內容至告
    訴人甲○○之行動電話內之事實，業如前述，即屬家庭暴力
    及騷擾行為。又按通常保護令係依家庭暴力防治法第13條之
    規定所為之裁定，雖有違反上開保護令依同法第50條第1 款
    至第5 款數款應處罰之裁定情形，仍應認係1 個違反保護令
    罪。是被告係被害人甲○○所聲請法院依家庭暴力防治法核
    發保護令之相對人，其於收受並被執行保護令後，違反本院
    依該法第13條第2 項第1 款、第2 款所定之禁止實施家庭暴
    力、騷擾之裁定，核被告所為係犯同法第50條第1 款、第2
    款之違反保護令罪，被告一行為同時違反同條二款之情形，
    乃屬單純一罪。又按連續犯之成立，除主觀上須基於1 個概
    括之犯意外，客觀上須先後數行為，逐次實施而具連續性，
    侵害數個同性質之法益，其每一前行為與次行為，依一般社
    會健全觀念，在時間差距上，可以分開，在刑法評價上，各
    具獨立性，每次行為皆可獨立成罪，構成同一之罪名，始足
    當之；如數行為於同時同地或密切接近之時地實施，侵害同
    一之法益，各行為之獨立性極為薄弱，依一般社會健全觀念
    ，在時間差距上，難以強行分開，在刑法評價上，以視為數
    個舉動之接續施行，合為包括之一行為予以評價，較為合理
    ，則屬接續犯，而為包括之一罪（最高法院86年臺上字第32
    95號判例要旨參照）。被告雖分別於上揭時傳送上揭簡訊2
    次，惟其仍屬同一違反保護令之犯意接續多次行為，侵害1
    個法益，應為接續犯。爰審酌於現代化法治社會中，任何一
    方之配偶對於存續中之婚姻關係，皆負有信賴之義務，俾求
    婚姻之圓滿，倘遇有家庭糾紛之解決，亦應本於理性、和平
    之手段與態度為之，依被告有高中肄業之教育程度，其智識
    、能力應無不知之情事，被告曾對於告訴人甲○○多次實施
    身體或精神上不法侵害之行為，經本院於93年6 月29日以93
    年度家護字第208 號民事通常保護令裁定，猶仍不知悔改，
    竟接續仍用精神暴力之方式導致其妻甲○○在心理上受有煎
    熬，損及告訴人甲○○之人格尊嚴，所為確有不是之處，惟
    其犯罪後已坦承犯行等情狀，量處如主文所示之刑，並諭知
    易科罰金之折算標準，以為懲儆。另被告未曾受有期徒刑以
    上刑之宣告，此有臺灣高等法院被告全國前案紀錄表、臺灣
    彰化地方法院檢察署刑案資料查註紀錄表各1 份在卷可徵，
    且事後已坦承犯行，而被告並於本院審理時向告訴人甲○○
    道歉，業經告訴人甲○○當庭表示願意原諒被告，信經此偵
    、審程序及科刑判決之教訓後，當知警惕，而無再犯之虞，
    本院認前開對其所宣告之刑，以暫不執行為適當，爰併予宣
    告緩刑2 年，以啟自新，並依家庭暴力防治法第30條第1 項
    之規定，於緩刑期內付保護管束。
據上論斷，應依刑事訴訟法第452 條、第273 條之1 第1 項、第
299 條第1 項前段，家庭暴力防治法第50條第1 款、第2 款，刑
法第11條前段、第41條第1 項前段、第74條第1 款，家庭暴力防
治法第30條第1 項，罰金罰鍰提高標準條例第1 條前段、第2 條
，判決如主文。
本案經檢察官姚玎霖到庭執行職務。
中　　華　　民　　國　　94　　年　　12　　月　　20　　日
                  刑事第一庭    法　官  唐中興
以上正本證明與原本無異。
如不服本判決，應於判決送達後10日內向本院提出上訴狀 (須附
繕本 )。
告訴人或被害人對於判決如有不服具備理由請求檢察官上訴者，
其上訴期間之計算係以檢察官收受判決正本之日期為準。
中　　華　　民　　國　　94　　年　　12　　月　　23　　日
                                書記官  施惠卿
附錄本判決論罪科刑法條全文
家庭暴力防治法第50條
違反法院依第13條、第15條所為之下列裁定者，為本法所稱之違
反保護令罪，處3 年以下有期徒刑、拘役或科或併科新台幣10萬
元以下罰金︰
一禁止實施家庭暴力行為。
二禁止直接或間接騷擾、接觸、通話或其他連絡行為。
三命遷出住居所。
四遠離住居所、工作場所、學校或其他特定場所。
五命完成加害人處遇計畫：戒癮治療、精神治療、心理輔導或其
  他治療、輔導。
家庭暴力防治法第30條第1項
犯家庭暴力罪或違反保護令罪而受緩刑之宣告者，在緩刑期內應
付保護管束。
法院為前項緩刑宣告時，得命被告於緩刑付保護管束期間內，遵
守下列一款或數款事項︰
一禁止實施家庭暴力行為。
二命遷出被害人之住居所。
三禁止對被害人為直接或間接之騷擾、接觸、通話或其他聯絡行
  為。
四命接受加害人處遇計畫：戒癮治療、精神治療、心理輔導或其
  他治療、輔導。
五其他保護被害人或其特定家庭成員安全或更生保護之事項。
法院為第1 項之緩刑宣告時，應即通知被害人及其住居所所在地
之警察機關。
受保護管束人違反第2 項保護管束事項情節重大者，撤銷其緩刑
之宣告。
